臺灣彰化地方法院刑事判決　　　　　　　96年度易字第1215號
公　訴　人　臺灣彰化地方法院檢察署檢察官
被　　　告　乙○○
上列被告因竊盜案件，經檢察官提起公訴（96年度偵字第5907號
、第5956號），本院判決如下：
    主  文
乙○○竊盜，累犯，處拘役貳拾日，如易科罰金，以新臺幣壹仟
元折算壹日；又竊盜，累犯，處有期徒刑月，如易科罰金，以
新臺幣壹仟元折算壹日。
    犯罪事實
一、乙○○曾於民國90年間因施用第1 級毒品、竊盜案件，經本
    院以90年度訴字第566 號、90年度易字第1686號刑事判決分
    別判處有期徒刑10月、8 月確定後，經聲請法院裁定應執行
    有期徒刑1 年4 月確定；復於91年、92年間因施用毒品、竊
    盜案件，經本院以91年度訴字第975 號、92年度易字第446
    號刑事判決分別判處有期徒刑1 年、1 年8 月確定後，經聲
    請法院裁定應執行有期徒刑2 年6 月確定後，經送監接續執
    行，於94年10月12日因縮短刑期假釋出監並付保護管束，並
    於95年9 月2 日保護管束期滿視為執行完畢。詎其仍不知悔
    改，復另各基於意圖為自己不法所有之犯意，分別於下列時
    、地為竊盜犯行：
  (一)於96年6 月2 日中午12時30分，駕駛其所有車牌號碼FL—06
    18號自用小貨車途經彰化縣埔鹽鄉○○村○○路40之2 號前
    ，適見甲○○所有之不鏽鋼保溫筒1 個（價值約新臺幣（下
    同）15,000元）置於該處，徒手竊取該不鏽鋼保溫筒1 個，
    得手後搬運至其所駕駛之前揭車輛，載至彰化縣員林鎮○○
    路某處，出售予不知情之真實姓名、年籍均不詳之成年男子
    得款1,500元花用完畢。
  (二)於96年6 月10日凌晨4 時28分，駕駛前揭自用小貨車途經彰
    化縣埔鹽鄉○○村○○路36之11號前，適見丙○○所有之不
    鏽鋼鐵片20片（價值約20,000元）置於該處，徒手竊取該不
    鏽鋼鐵片20片，得手後搬運至上開自小貨車載至設於彰化縣
    秀水鄉○○村○○路○ 段492 巷3 號福安資源回收場，出售
    予該回收場不知情之負責人宋國楨，得款7,250 元。嗣經丙○○於96年6 月10日上午7 時30分報警處理，並由警方調閱
    彰化縣埔鹽鄉○○路與光明路口於96年6 月10日凌晨4 時38
    分之監視錄影畫面而循線查獲犯罪事實欄一(二)所示之上情；
    另乙○○於犯罪未發覺前，主動向該管公務員自首犯罪事實
    欄一(一)所示之1 次竊盜犯行，而接受裁判。
二、案經乙○○自首由彰化縣警察局溪湖分局報請臺灣彰化地方
    法院檢察署檢察官偵查起訴。
    理  由
一、證據能力部分：
  (一)按被告以外之人於審判外之言詞或書面陳述，除法律有規定
    者外，不得為證據；被告以外之人於偵訊中向檢察官所為之
    陳述，除顯有不可信之情況者外，得為證據，刑事訴訟法第
    159 條第1 項、第159 條之1 第2 項分別定有明文。而所謂
    不可信情況之認定，法院應審酌被告以外之人於陳述時之外
    在環境及情況，例如：陳述時之心理狀況、有無受到外力干
    擾等，以為判斷之依據，故係決定陳述有無證據能力，而非
    決定陳述內容之證明力。是被告以外之人前於偵查中已具結
    而為證述，除反對該項供述得具有證據能力之一方，已釋明
    「顯有不可信之情況」之理由外，皆得為證據。經查，證人
    即被害人甲○○、丙○○在檢察官偵查時，均係以證人之身
    份，經檢察官告以具結之義務及偽證之處罰，經其等具結，
    而於負擔偽證罪之處罰心理下所為，係經以具結擔保其證述
    之真實性。又司法實務運作上，咸認偵查中檢察官向被告以
    外之人所取得之陳述，原則上均能遵守法律規定，不致違法
    取供，其可信性極高，因而明定除顯有不可信之情況者外，
    得為證據。亦即，被告以外之人於偵查中依法應具結者已具
    結，向檢察官所為之陳述，原則上具有證據能力，僅於例外
    「顯有不可信之情況」，始不具證據能力。證人甲○○、丙○○於檢察官訊問時之證述（參見臺灣彰化地方法院檢察署
    96年度偵字第5956號偵查卷宗第20頁、96年度偵字第5907號
    偵查卷宗第28頁），並無證據顯示係遭受強暴、脅迫、詐欺
    、利誘等外力干擾情形，或在影響其心理狀況致妨礙其自由
    陳述等顯不可信之情況下所為。其等於偵訊時之陳述既無顯
    不可信之情況，依上開說明，自均有證據能力。
  (二)按被告以外之人於審判外之陳述，雖不符前4 條之規定，而
    經當事人於審判程式同意作為證據，法院審酌該言詞陳述或
    書面陳述作成時之情況，認為適當者，亦得為證據。當事人
    、代理人或辯護人於法院調查證據時，知有第159 條第1 項
    不得為證據之情形，而未於言詞辯論終結前聲明異議者，視
    為有前項之同意，刑事訴訟法第159 條之5 定有明文。立法
    意旨在於傳聞證據未經當事人之反對詰問予以核實，原則上
    先予排除，惟若當事人已放棄詰問或未聲明異議，基於證據
    資料愈豐富，愈有助於真實發現之理念，且強化言詞辯論主
    義，法院自可承認該傳聞證據例外擁有證據能力。經查，證
    人即被害人甲○○、丙○○、證人宋國楨分別於警詢中陳述
    （參見臺灣彰化地方法院檢察署96年度偵字第5956號偵查卷
    宗第6 頁至第7 頁；96年度偵字第5907號偵查卷宗第6 頁至
    第7 頁），雖均係被告以外之人於審判外之陳述，性質上屬
    傳聞證據，惟經檢察官、被告均同意作為證據，又本院審酌
    該言詞陳述作成時之情況，並查無其他不法之情狀，足認為
    得為本案之證據，依刑事訴訟法第159 條之5 之規定，有證
    據能力。
  (三)以下本案所引用被告以外之人於審判外之言詞或書面陳述（
    除理由欄一(一)(二)所述部分外），而不符合刑事訴訟法第159
    條之1 至第159 條之4 之規定者，均經本院於審理時當庭直
    接提示而為合法之調查，檢察官、被告，均同意作為證據，
    本院審酌前開證據作成或取得之狀況，均無非法或不當取證
    之情事，亦無顯不可信之情況，故認為適當而均得作為證據
    。是前開證據，依刑事訴訟法第159 條之5 之規定，均具有
    證據能力，先予敘明。
二、訊據被告對其於上揭時、地，分別竊盜2 次之事實，於警詢
    、偵訊及本院審理時，均坦承不諱，核與證人即被害人甲○○、丙○○分別於警詢中證述及偵訊中具結證述、證人宋國
    楨於警詢中證述之內容（參見臺灣彰化地方法院檢察署96年
    度偵字第5956號偵查卷宗第6 頁至第7 頁、第20頁；96年度
    偵字第5907號偵查卷宗第6 頁至第7 頁、第28頁）相符，且
    有贓物認領保管單1 紙、犯罪事實欄一(二)所示96年6 月10日
    凌晨4 時38分之監視錄影畫面翻拍照片1 張、現場照片共計
    6 張、彰化縣舊貨、資源回收業者收受物品登記簿影本1 紙
    （參見臺灣彰化地方法院檢察署96年度偵字第5956號偵查卷
    宗第8 頁；96年度偵字第5907號偵查卷宗第10頁、第12頁至
    第15頁）附卷可佐，核屬相符，足認被告上開自白，確與事
    實相符。本案事證明確，被告上揭犯行，均堪認定。
三、核被告就犯罪事實欄一(一)(二)部分所為，均係犯刑法第320 條
    第1 項之普通竊盜罪。另按刑法上竊盜罪既遂未遂區分之標
    準，係採權力支配說，即行為人將竊盜之客體，移入一己實
    力支配之下者為既遂，若著手於竊盜，而尚未脫離他人之持
    有，或未移入一己實力支配之下者，則為未遂（最高法院84
    年度臺上字第2256號判決要旨參照）。被告就犯罪事實欄一
    (一)(二)部分，均已將竊盜之客體移入一己實力支配之下，應屬
    竊盜既遂。又被告所犯上開2 罪，犯意各別，行為互異，應
    分論併罰。按犯人在犯罪未發覺之前，向檢察官或司法警察
    官告知其犯罪，而不逃避接受裁判，即與刑法第62條規定自
    首之條件相符，不以言明自首並願受裁判為必要，又該條所
    謂未發覺之罪，固非以有偵查犯罪權之機關或人員確知其人
    犯罪無誤為必要，而對於其發生嫌疑時，即得謂為已發覺；
    但此項對犯人之嫌疑，仍須有確切之根據得為合理之可疑者
    ，始足當之，若單純主觀上之懷疑，要不得謂已發生嫌疑（
    最高法院85年度臺上字第4908號判決要旨參照），是被告於
    有偵查犯罪權限之公務員尚未發覺其犯罪事實欄一(一)所示之
    1 次竊盜犯行前，主動向該管公務員自首，該次竊盜犯行而
    接受裁判等情，業有被告之警詢筆錄1 份、彰化縣警察局溪
    湖分局96年8 月27日溪警分偵字第0960012960號函檢附之職
    務報告書1 紙（參見本院卷宗）在卷可查，爰依刑法第62條
    前段規定減輕其刑。另查，被告曾於90年間因施用第1 級毒
    品、竊盜案件，經本院以90年度訴字第566 號、90年度易字
    第1686號刑事判決分別判處有期徒刑10月、8 月確定後，經
    聲請法院裁定應執行有期徒刑1 年4 月確定；復於91年、92
    年間因施用毒品、竊盜案件，經本院以91年度訴字第975 號
    、92年度易字第446 號刑事判決分別判處有期徒刑1 年、1
    年8 月確定後，經聲請法院裁定應執行有期徒刑2 年6 月確
    定後，經送監接續執行，於94年10月12日因縮短刑期假釋出
    監並付保護管束，並於95年9 月2 日保護管束期滿視為執行
    完畢等情，此有臺灣高等法院被告前案紀錄表、臺灣彰化地
    方法院檢察署刑案資料查註紀錄表各1 份存卷可考，其於5
    年內故意再犯本案有期徒刑以上之2 罪，均為累犯，應依刑
    法第47條第1 項之規定各加重其刑，其中犯罪事實欄一(一)所
    示之普通竊盜罪部分，應先加後減。爰審酌被告貪慾圖利，
    不思以合法正當途徑賺取所得，且有竊盜前科，竟不知悔改
    ，仍犯本案竊取之上揭他人所有之財物，理應從重量刑，然
    本院參酌被告犯後坦承犯行且態度良好，所竊部分物品，業
    經被害人丙○○取回，對上揭被害人所生損害等其他一切情
    狀，各量處如主文所示之刑，並諭知易科罰金之折算標準。
    又被告上揭所為之犯罪時間，均係在96年4 月24日以後所犯
    ，核與中華民國96年罪犯減刑條例第2 條第1 項之應減刑規
    定不符，自均不予減輕其刑，附此敘明。
據上論斷，應依刑事訴訟法第299 條第1 項前段，刑法第320 條
第1 項、第47第1 項、第62條前段、第41條第1 項前段，刑法施
行法第1 條之1 第1 項、第2 項前段，判決如主文。
本案經檢察官吳芙如到庭執行職務。
中　　華　　民　　國　　96　　年　　9 　　月　　29　　日
                  刑事第八庭      法  官  唐中興
以上正本證明與原本無異。
如不服本判決，應於判決送達後10日內，向本院提出上訴書狀，
上訴書狀應「敘述具體上訴理由」，並按他造當事人之人數附繕
本。「切勿逕送上級法院」。
告訴人或被害人對於判決如有不服具備理由請求檢察官上訴者，
其上訴期間之計算係以檢察官收受判決正本之日期為準。
中　　華　　民　　國　　96　　年　　9 　　月　　29　　日
                                  書記官  施惠卿
